---
title: "Do-An-Cuoi-Ky"
author: "NguyenTrongDung"
date: "2023-12-19"
output:
  html_document:
    css: ./lab.css
    highlight: pygments
    theme: cerulean
    toc: true
    toc_float: true
editor_options: 
  markdown: 
    wrap: 72
---

# 1. Tóm Tắt (abstract)

-   Dựa vào giới thiệu của bộ dữ liệu trên kaggle chúng em biết được bộ
    dữ liệu được thu thập từ Bob - người đã thành lập công ty di động
    của riêng mình. Anh ấy muốn cạnh tranh với các công ty lớn như
    Apple, Samsung, v.v. nhưng lại không biết cách ước tính giá điện
    thoại di động mà công ty anh ấy tạo ra. Để giải quyết vấn đề này,
    anh thu thập dữ liệu bán hàng điện thoại di động của nhiều công ty
    khác nhau. Người chủ doanh nghiệp này muốn tìm hiểu mối liên hệ giữa
    các tính năng của điện thoại di động (ví dụ: - RAM, Bộ nhớ trong,
    v.v.) và giá bán của nó.
-   Với cùng xuất phát điểm giải quyết và xử lý dữ liệu đó, nhóm chúng
    em quyết định chọn sử dụng phương pháp phân tích khám phá dữ liệu (
    EDA ) để hiểu rõ hơn về dữ liệu, sử dụng Multiple Linear Regression,
    Decision Tree, Random Forest, SVM, K Mean Clustering để xây dựng các
    mô hình để từ đó có thể ứng dụng nó để dự đoán tầm giá từ các tính
    năng của điện thoại.

# 2. Giới Thiệu (introduction)

-   Để có thể dự đoán phạm vi giá cho biết mức giá của điện thoại cao
    như thế nào, chúng ta phải tìm hiểu độ tương quan của biến
    price_range với các tính năng của điện thoại, kết hợp sử dụng các mô
    hình dự báo trong học máy thống kê machine learning. Bài làm dưới
    đây, sẽ áp xây dựng các mô hình học máy: Multiple Linear Regression,
    Decision Tree, Support Vector Machine, Random Forest và K Mean
    Clustering để lựa chọn ra mô hình dự báo tốt nhất nhằm dự báo mức
    giá cho điện thoại.

# 3. Dữ liệu (data)

-   Nguồn: [Mobile Price
    Classification](https://www.kaggle.com/datasets/iabhishekofficial/mobile-price-classification?fbclid=IwAR1CVbtylNUcvMWwx6rQ55P_z_A4QbigGiMPxl5N0n_rwTEz4_iQS8n7soM){.uri}

-   Tập dữ liệu train.csv này có 2000 dòng dữ liệu với 21 cột thuộc
    tính, gồm có:

1.  battery_power: Tổng năng lượng mà pin có thể lưu trữ trong một thời
    gian tính bằng mAh.

2.  blue: Có chức năng bluetooth hay không.

3.  clock_speed: tốc độ mà bộ vi xử lý thực hiện các lệnh.

4.  dual_sim: có hỗ trợ sim kép hay không.

5.  fc: mega pixels của camera trước.

6.  four_g: có hỗ trợ 4G hay không.

7.  int_memory: dung lượng bộ nhớ trong tính bằng Gigabytes.

8.  m_dept: độ sâu của điện thoại tính bằng cm.

9.  mobile_wt: trọng lượng của điện thoại.

10. n_cores: số lõi của bộ xử lý.

11. pc: mega pixels của camera chính.

12. px_height: độ phân giải pixel của chiều cao điện thoại.

13. px_width: độ phân giải pixel của chiều rộng điện thoại.

14. ram: bộ nhớ truy cập ngẫu nhiên tính bằng Mega Byte.

15. sc_h: chiều cao màn hình của điện thoại tính bằng cm.

16. sc_w: chiều rộng màn hình của điện thoại tính bằng cm.

17. talk_time: thời gian sử dụng dài nhất sau một lần sạc đầy

18. three_g: có hỗ trợ 3G hay không.

19. touch_screen: có hỗ trợ màn hình cảm ứng hay không.

20. wifi: có hỗ trợ chức năng wifi hay không.

21. price_range: Đây là biến mục tiêu với giá trị 0(chi phí thấp), 1(chi
    phí trung bình), 2(chi phí cao) và 3(chi phí rất cao).

## 3.1. Các thư viện cần sử dụng

```{r load-packages, message=FALSE}
library(ggplot2)
library(tidyverse)
library(reshape)
library(mice)
library(fastDummies)
library(dplyr)
library(data.table)
library(caret)
library(caTools)
library(car)

library(rpart)
library(rpart.plot)
library(ggpubr)
library(corrplot)
library(viridis)

library(caret) 
library(e1071) 
library(ROCR)
library(randomForest)
library(tidyverse)
library(readxl)
library(cluster)
library(NbClust)
library(factoextra)
```

## 3.2. Đọc file dữ liệu từ file train.csv

```{r, results = TRUE}
data <- read.csv("./train.csv", header = TRUE)

```

## 3.3. Xem một số hàng dũ liệu đầu và cuối của tập dữ liệu

```{r}
head(data)

tail(data)
```

## 3.4. Xem cấu trúc của tập dữ liệu

```{r}
str(data)
```

## 3.5. Xem số hàng và số cột của tập dữ liệu

```{r}
dim(data)
```

## 3.6. Hiển thị thông tin tổng quan về dữ liệu

```{r}
summary(data)
```

## 3.7. Kiểm tra xem có các dòng dữ liệu nào rỗng (null) hay không

```{r}
miss_rate<-function(){
  for(i in 1:ncol(data))
    print( paste(
      colnames(data[i]), 
      mean(is.na(unlist(data[,i])) | unlist(data[,i]) == ''),
      sep=':'))
}

miss_rate()
```

**Nhận xét:** - Như vậy, tập dữ liệu train.csv là hoàn hảo, không có
chứa các giá trị null nào.

# 4. EDA và Trực quan hóa dữ liệu (data visulization)

## 4.1. Số lượng các giá trị duy nhất ở các cột của tệp dữ liệu

```{r}
unique_value_counts <- sapply(data, function(x) length(unique(x)))

result_df <- data.frame(Column = names(unique_value_counts), Number_of_unique_values = unique_value_counts)

print(result_df)
```

**Nhận xét:**

-   Nhìn vào kết quả trên, có thể phân loại các cột thuộc tính thành 2
    loại:

1.  Các thuộc tính mang giá trị phân loại: blue, dual_sim, four_g,
    n_cores, three_g, touch_screen, wifi.

2.  Các thuộc tính mang giá trị liên tục: battery_power, clock_speed,
    fc, int_memory, m_dep, mobile_wt, pc, px_height, px_width, ram,
    sc_h, sc_w, talk_time.

## 4.2. Biểu đồ tròn cho các biến phân loại

```{r}
# Chọn các biến phân loại
categorical_columns <- c('blue', 'dual_sim', 'four_g', 'n_cores', 'three_g', 'touch_screen', 'wifi')

# Hàm phân tích đơn biến cho biến phân loại
categorical_univariate_analysis <- function(variable) {
  df <- data.frame(value = data[[variable]])
  
  # Biểu đồ pie chart
  pie_chart <- ggplot(df, aes(x = "", fill = factor(value))) +
    geom_bar(width = 1, position = "fill") +
    coord_polar(theta = "y") +
    geom_text(aes(label = scales::percent(..count../sum(..count..))),
              stat = "count",
              position = position_fill(vjust = 0.5),
              color = "black",
              size = 3) +
    labs(title = paste("Pie Chart for", variable),
         x = NULL,
         y = NULL) +
    theme_minimal() +
    theme(axis.text = element_blank(),
          axis.title = element_blank(),
          panel.grid = element_blank())
  
  print(pie_chart)
}

# Áp dụng hàm cho từng biến phân loại
for (variable in categorical_columns) {
  categorical_univariate_analysis(variable)
}
```

**Nhận xét:**

-   Đa số các biến phân loại có số lượng mẫu đồng đều.

-   Trừ chức năng hỗ trợ 3G thì số lượng điện thoại có chức năng này
    chiếm đến 76%

## 4.3. Số lượng mẫu cho mỗi giá trị trong cột price_range

```{r}
frequency_table <- table(data$price_range)

# Tạo DataFrame từ kết quả
frequency_df <- data.frame(labels = names(frequency_table), sizes = as.numeric(frequency_table))

# Biểu đồ tròn (Pie chart) với hiển thị giá trị
pie_plot <- ggplot(frequency_df, aes(x = "", y = sizes, fill = labels)) +
  geom_bar(stat = "identity", width = 1, color = "white") +
  coord_polar("y") +
  scale_fill_manual(values = c("green", "pink", "magenta", "cyan")) +
  theme_void() +
  ggtitle("COSTS (Pie Chart)") +
  geom_text(aes(label = sizes), position = position_stack(vjust = 0.5))  # Hiển thị giá trị

# Biểu đồ cột (Bar chart)
bar_plot <- ggplot(frequency_df, aes(x = labels, y = sizes, fill = labels)) +
  geom_bar(stat = "identity", color = "white") +
  scale_fill_manual(values = c("green", "pink", "magenta", "cyan")) +
  ggtitle("COSTS (Bar Chart)") +
  theme_minimal() +
  theme(legend.position = "none")

ggarrange(pie_plot, bar_plot, nrow = 1, ncol = 2)
```

**Nhận xét:**

-   Trong tập dữ liệu, số lượng điện thoại trong các mức giá có sự phân
    bố đồng đều với nhau ( bằng 500 )

## 4.4. Mối tương quan giữa các đặc trưng

```{r}
# num_features chứa tên của các đặc trưng trong tập dữ liệu
num_features <- c("battery_power", "blue", "clock_speed", "dual_sim", "fc", "four_g", "int_memory", "m_dep", "mobile_wt", "n_cores", "pc", "px_height", "px_width", "ram", "sc_h", "sc_w", "talk_time", "three_g", "touch_screen", "wifi", "price_range")


# Tính ma trận tương quan
correlation_matrix <- cor(data[num_features])

# Sử dụng thư viện corrplot để tạo heatmap
corrplot(correlation_matrix, method = "color", type = "full", tl.col = "black", tl.srt = 45)
```

**Nhận xét:**

-   px_width và px_height có mối quan hệ tương đối cao.
-   sc_w và sc_h có mối quan hệ tương đối.
-   pc và fc có mối quan hệ tương đối.
-   những máy có 4G thì sẽ có 3G
-   ram máy càng cao thì giá càng cao

```{r}
# Tính ma trận tương quan
correlation_matrix <- cor(data[num_features])

# Trích xuất tương quan của mỗi đặc trưng với 'price_range'
price_corr <- correlation_matrix["price_range", ]

# Sắp xếp tương quan theo giá trị tuyệt đối giảm dần
sorted_price_corr <- sort(abs(price_corr), decreasing = TRUE)

barplot(sorted_price_corr, col = 'skyblue', main = "Tương quan giữa các đặc trưng và Price Range", cex.names = 0.8, las = 2)
```

**Nhận xét:**

\- Biểu đồ cho thấy mối quan hệ mạnh mẽ giữa giá trị "price_range" và
thuộc tính "ram". Dữ liệu cho thấy dung lượng bộ nhớ truy cập ngẫu nhiên
càng cao, thì mức giá của điện thoại càng tăng. Ngoài ra, các thuộc tính
"battery_power", "px_height", "px_width" cũng có mối quan hệ với
"price_range". Chúng ta sẽ sử dụng các thuộc tính này khi xây dựng mô
hình để dự đoán "price_range".

## 4.5. Sự phân phối giá của ram theo price_range

```{r}
# Tạo biểu đồ histogram bằng ggplot2
ggplot(data, aes(x = ram, fill = as.factor(price_range))) +
  geom_histogram(binwidth = 1, position = "identity", alpha = 0.7) +
  facet_wrap(~price_range, scales = "free_y") +
  labs(x = "RAM", y = "Count") +
  theme_minimal()
```

**Nhận xét:**

-   ram càng cao thì mức giá của điện thoại càng cao, chẳng hạn với các
    điện thoại có giá ở mức 3 (chi phí rất cao) thì dung lượng ram tập
    trung vào khoảng trên 3500 MegaBytes.

## 4.6. Phân phối của các đặc trưng

```{r}
num_features02 <- c("battery_power", "clock_speed", "fc", "int_memory", "m_dep", "mobile_wt", "n_cores", "pc", "px_height", "px_width", "ram", "sc_h", "sc_w", "talk_time", "price_range")

# Thiết lập bảng đồ đa panel
n_rows <- 4
n_cols <- 5
par(mfrow=c(n_rows, n_cols), mar=c(4, 4, 2, 1), oma=c(1, 1, 2, 1)) 

#khúc này chọn màu
colors <- viridis(15)

# Lặp qua từng đặc trưng số và vẽ biểu đồ histogram với màu sắc tương tự
for (i in 1:length(num_features02)) {
  hist(data[[num_features02[i]]], main=num_features02[i], col=colors[i], xlab=num_features02[i])
}

# Đặt tiêu đề cho toàn bảng đồ
title <- "Phân phối đặc trưng"
mtext(title, outer=TRUE, line=0.5, cex=1.2)

# Đặt kích thước biểu đồ và kết thúc
par(mfrow=c(1, 1), mar=c(5, 4, 4, 2) + 0.1)
```

**Nhận xét:** - Có một số đặc trưng có sự phân bố lệch như: fc,
px_height, sc_w khi giá trị phân phối giảm dần đều. - Ngược lại,có một
số trưng có phân phối đồng đều như: battery_power, int_memory, ram, ...

## 4.7. Kernel Density Estimate (KDE) cho phân phối của các đặc trưng

```{r}
long_data <- reshape2::melt(data, id.vars = "price_range", measure.vars = num_features02)

ggplot(long_data, aes(x = value, fill = factor(price_range))) +
  geom_density(alpha = 0.5) +
  facet_wrap(~variable, scales = "free") +
  labs(title = "Phân phối đặc trưng với Price Range") +
  theme_minimal()
```

**Nhận xét:**

-   Khi đồ thị KDE cho RAM được vẽ, có thể thấy rằng có sự phân biệt lớn
    giữa các phân phối xác suất của RAM cho từng phạm vi giá. Điều này
    có nghĩa rằng giá trị của RAM đóng vai trò quan trọng trong việc xác
    định giá của điện thoại

## 4.8. price_range với 4 thuộc tính có mối quan hệ tương quan cao

```{r}
# chuyển đổi dữ liệu sang định dạng long
long_data <- reshape2::melt(data, id.vars = "price_range", measure.vars = "battery_power")

# Vẽ boxplot
ggplot(long_data, aes(x = factor(price_range), y = value, fill = factor(price_range))) +
  geom_boxplot() +
  labs(x = "Price Range", y = "Battery Power", title = "Battery Power vs Price Range", fontface = "bold") +
  theme_minimal()

ggplot(data, aes(x = factor(price_range), y = ram, fill = factor(price_range))) +
  geom_boxplot() +
  labs(title = "Boxplot for RAM with Price Range") +
  ylab("RAM") +
  xlab("Price Range") +
  theme_minimal()

ggplot(data, aes(x = factor(price_range), y = px_width, fill = factor(price_range))) +
  geom_boxplot() +
  labs(title = "Boxplot for Pixel Width with Price Range") +
  ylab("Pixel Width") +
  xlab("Price Range") +
  theme_minimal()

ggplot(data, aes(x = factor(price_range), y = px_height, fill = factor(price_range))) +
  geom_boxplot() +
  labs(title = "Boxplot for Pixel Height with Price Range") +
  ylab("Pixel Height") +
  xlab("Price Range") +
  theme_minimal()
```

**Nhận xét:**

-   Nhìn chung, có nhiều điện thoại dù có kích thước lớn nhưng bộ nhớ hoặc dung lượng điện thoại thấp thì giá vẫn không cao.


## 4.9. price_range và các thuộc tính tương quan

```{r}
## price_range với ram và battery_power
ggplot(data, aes(x = ram, y = battery_power, color = factor(price_range))) +
  geom_point() +
  labs(title = "price_range with ram and battery_power") +
  theme_minimal()

## price_range với ram và px_width
ggplot(data, aes(x = ram, y = px_width, color = factor(price_range))) +
  geom_point() +
  labs(title = "price_range with ram and px_width") +
  theme_minimal()

## price_range với ram và px_height
ggplot(data, aes(x = ram, y = px_height, color = factor(price_range))) +
  geom_point() +
  labs(title = "price_range with ram and px_height") +
  theme_minimal()

## price_range với px_width và px_height
ggplot(data, aes(x = px_width, y = px_height, color = factor(price_range))) +
  geom_point() +
  labs(title = "price_range with px_width and px_height") +
  theme_minimal()
```

**Nhận xét:**

# 5. Mô hình hóa dữ liệu (data modeling)

## 5.1. Mô hình Hồi Quy Tuyến Tính Đa Biến (Multiple Linear Regression)

### 5.1.1. Tạo dataframe chứa các biến đặc trưng có ý nghĩa thống kê mạnh: battery_power, px_height, px_width, ram.

```{r}
mlrm_features <- c("battery_power", "px_height", "px_width", "ram")
mlrm_target <- "price_range"

mlrm_df <- data[c(mlrm_features, mlrm_target)]
```

### 5.1.2. Chia tập dữ liệu thành 2 tập: train và test theo tỉ lệ 2:1

```{r}
library(caTools)
set.seed(123)
split = sample.split(mlrm_df$price_range, SplitRatio = 2/3)
```

```{r}
mlrm_df_train = subset(mlrm_df, split == TRUE)
mlrm_df_test = subset(mlrm_df, split == FALSE)
```

### 5.1.3. Xây dựng mô hình từ tập train đã chia

```{r}
mlrm_train = lm(mlrm_df_train$price_range ~ ., data = mlrm_df_train)
```

```{r}
summary(mlrm_train)
```

```{r, message=FALSE}
library(car)
crPlots(mlrm_train)
```

### 5.1.4. R-squared của mô hình

```{r}
# dự báo giá trị của price_range trong bộ mẫu xây dựng, sử dụng hàm predict
predict_train = predict(mlrm_train, mlrm_df_train)

# tổng phương sai của mô hình dự báo
sum_variance_DuBao_train = sum((mlrm_df_train$price_range - predict_train)^2)

# tổng phương sai của dữ liệu ban đầu
sum_variance_DuLieuBanDau_train = sum((mean(mlrm_df_train$price_range) - predict_train)^2)
```

```{r}
R2_mlrm_train = 1 - (sum_variance_DuBao_train/sum_variance_DuLieuBanDau_train)
R2_mlrm_train
```

### 5.1.5. Thực hiện kiểm tra trên tập test

```{r}
predict_test = predict(mlrm_train, mlrm_df_test)

sum_variance_DuBao_test = sum((mlrm_df_test$price_range - predict_test)^2)

sum_variance_DuLieuBanDau_test = sum((mean(mlrm_df_test$price_range) - predict_test)^2)

R2_mlrm_test = 1 - (sum_variance_DuBao_test/sum_variance_DuLieuBanDau_test)
cat("R2_mlrm_test:", R2_mlrm_test, "\n")

# Tính RMSE
RMSE_mlrm_test <- sqrt(sum((mlrm_df_test$price_range - predict_test)^2) / nrow(mlrm_df_test))

# In giá trị RMSE
cat("RMSE_mlrm_test:", RMSE_mlrm_test, "\n")

```

**Nhận xét:**

-   Như vậy, với R-Squared khoảng 0.906 tức mô hình có thể dự đoán được
    chính xác khoảng 90% cho price_range hay RMSE của mô hình là khoảng
    0.327 tức sự chênh lệch giữa giá trị price_range dự đoán được và
    price_range thực tế có sự chênh lệch giá trị khoảng 0.327 đơn vị.

=\> Mô hình có sự chính xác cao.

## 5.2. Mô hình Cây Hồi Quy (Regression Tree)

```{r}
# Lựa chọn đặc trưng và mục tiêu
rt_features <- c("battery_power", "px_height", "px_width", "ram")
rt_target <- "price_range"
```

```{r}
# Tạo dataframe mới chỉ chứa các cột được chọn
rt_df<- data[c(rt_features, rt_target)]
```

### 5.2.1. Chia dữ liệu thành huấn luyện và kiểm tra. 80% dành cho đào tạo, 20% dành cho kiểm tra.

```{r}
train_indices <- createDataPartition(rt_df$price_range, p = 0.8, list = FALSE)
train_data <- rt_df[train_indices, ]
test_data <- rt_df[-train_indices, ]
```

### 5.2.2. Xây dựng mô hình Decission Tree

```{r}
Regression_tree <- rpart(formula = as.formula(paste(rt_target, "~ .")), data = train_data)
```

### 5.2.3. Hiển thị cây

```{r}
rpart.plot(Regression_tree)

print(Regression_tree)
```

### 5.2.4. Dự đoán trên tập kiểm thử

```{r}
predictions <- predict(Regression_tree, newdata = test_data)
```

### 5.2.5. Tính R-Squared và RMSE

```{r}
# Tính R^2
r_squared <- 1 - sum((test_data$price_range - predictions)^2) / sum((test_data$price_range - mean(test_data$price_range))^2)
cat("R-squared:", round(r_squared, 4), "\n")

# Đánh giá hiệu suất ( RMSE)
rmse_RT <- sqrt(mean((predictions - test_data$price_range)^2))
print(paste("Root Mean Squared Error (RMSE):", rmse_RT))

mae_RT <- mean(abs(predictions - test_data$price_range))
print(paste("Mean Absolute Error (MAE):", mae_RT))
```

**Nhận xét:**

-   Với R-Squared khoảng 0.819 và RMSE khoảng 0.475 thì mô hình
    Regression Tree có độ chính xác khá cao.

## 5.3. Mô hình Cây Phân Loại (Classification Tree)

### 5.3.1. Xây dựng mô hình

```{r}
Classification_tree <- rpart(price_range~ ., data = train_data, method = "class")

rpart.plot(Classification_tree, extra = 100)
Classification_tree

Classification_tree$confusion
```

### 5.3.2. Dự đoán trên tập kiểm tra

```{r}
prediction <- predict(Classification_tree, newdata = test_data, type = "class")
```

### 5.3.3. Tính độ chính xác khi phân loại

```{r}
# Hiển thị confusion matrix
conf_matrix <- table(prediction, test_data$price_range)
print(conf_matrix)

# Hiển thị tỉ lệ phân loại đúng trên tập kiểm tra
accuracy <- sum(diag(conf_matrix)) / sum(conf_matrix)
print(paste("Accuracy:", accuracy))
```

**Nhận xét:**

-   Mô hình Classification Tree cho ra độ chính xác phân loại như trên
    là tốt.

## 5.4. Mô hình SVM

```{r}
Final_df <- data
```

======================SVM=========================================

```{r}
# Split into X and y
X <- Final_df[c('ram', 'n_cores', 'clock_speed')]
y <- Final_df$price_range

# Split into training and testing sets
set.seed(42)
index <- createDataPartition(y, p = 0.7, list = FALSE)
X_train <- X[index, ]
y_train <- y[index]
X_test <- X[-index, ]
y_test <- y[-index]

svm_model <- svm(X_train, y_train, kernel = "radial", type = "C", class.factor = 4)

# Predict on test set
y_pred <- predict(svm_model, X_test)

# Evaluate the model
conf_matrix <- table(y_pred, y_test)
accuracy_SVM <- sum(diag(conf_matrix)) / sum(conf_matrix)

# Display the results
print("Confusion Matrix:")
print(conf_matrix)
print(paste("Accuracy:", accuracy_SVM))
```

## 5.5. Mô hình Random Forest

```{r}
data$price_range <- as.factor(data$price_range)
str(data$price_range)
```

### 5.5.1. Chia dữ liệu thành huấn luyện và kiểm tra. 80% dành cho đào tạo, 20% dành cho kiểm tra.

```{r}
set.seed(123)
samp <- sample(nrow(data), 0.8 * nrow(data))
train <- data[samp, ]
test <- data[-samp, ]
```

### 5.5.2. Kiểm tra kích thước của tập dữ liệu huấn luyện và kiểm tra:

```{r}
dim(test) 
```

### 5.5.3. Xây dựng mô hình rừng ngẫu nhiên

```{r}
model_RandomForest <- randomForest(price_range ~ . - price_range, data = train, ntree = 1000, mtry = 7)
model_RandomForest

```

### 5.5.4. Xác thực mô hình bằng cách sử dụng dữ liệu thử nghiệm

```{r}
prediction_RF <- predict(model_RandomForest, newdata = test)
table(prediction_RF, test$price_range)
prediction_RF
```

### 5.5.5. Hiển thị giá trị dự đoán so với giá trị thực tế

```{r}
results_RF<-cbind(prediction_RF,test$price_range)

results_RF

colnames(results_RF)<-c('pred','real')

results_RF<-as.data.frame(results_RF)

results_RF
```

### 5.5.6. Tính độ chính xác của mô hình

```{r}
accuracy_RF = sum(prediction_RF==test$price_range) / nrow(test) # The output is as shown below
accuracy_RF

```

## 5.6. K MEANS CLUSTERING

### 5.6.1. Standardize continuous variables

```{r}
dataKMean <- as.data.frame(data)
dataKMean_final <- dataKMean %>% select(ram, battery_power
) %>% scale()
```

### 5.6.2. Use Eblow determine "k"

```{r}
wcss <- numeric()

for (i in 1:10) {
  kmeans.out <- kmeans(dataKMean_final, centers=i, nstart = 20)  
  wcss[i] <- kmeans.out$tot.withinss
}
print(wcss)
plot(1:10, wcss, type="b", xlab = "number of clusters", ylab = "Within groups sum of squares")
```

### 5.6.3. Create cluster

```{r}
# Create cluster
clusters <- kmeans(dataKMean_final, centers =  3, iter.max = 100, nstart = 100)

# Visualize clusters using factoextra
#fviz_cluster(clusters, data = data2)
fviz_cluster(clusters, data = dataKMean_final, geom = "rect", show.clust.cent = FALSE)

```

### 5.6.4. visualize clusters using original variables

```{r}
dataKMean <- dataKMean |> mutate(cluster = clusters$cluster)
dataKMean |> ggplot(aes(x = price_range, y = ram
, col = as.factor(cluster))) + geom_point()
```
```{r}
# Nạp thư viện
library(plotly)

# Tạo dữ liệu mẫu
x <- data$ram
y <- data$price_range
z <- data$battery_power


# Tạo biểu đồ scatterplot 3D
plot_ly(x = x, y = y, z = z, type = "scatter3d", mode = "markers", marker = list(color = clusters$cluster)) %>%
  layout(scene = list(aspectmode = "auto"))

# Hiển thị biểu đồ


```


# 6. Thực nghiệm, kết quả và thảo luận

## 6.1. So sánh và chọn ra Model tốt nhất cho dự báo

### 6.1.1. So sánh các mô hình phân loại

```{r}
# Tạo dữ liệu
data_accuracy <- data.frame(
  Model = c("Classification Tree", "Random Forest", "SVM"),
  Values = c(accuracy, accuracy_RF, accuracy_SVM)
)

# Vẽ biểu đồ cột
ggplot(data_accuracy, aes(x = Model, y = Values, fill = Model)) +
  geom_bar(stat = "identity", width = 0.5) +
  labs(title = "Compare accuracy between models",
       x = "Model",
       y = "Accuracy") +
  theme_minimal()


```

### 6.1.2. So sánh các mô hình hồi quy

```{r}
# Tạo dữ liệu
data_RMSE <- data.frame( Model = c("Multiple Linear Regression",
"Regression Tree"), Values = c(RMSE_mlrm_test, rmse_RT) )

# Vẽ biểu đồ cột
ggplot(data_RMSE, aes(x = Model, y = Values, fill = Model)) +
geom_bar(stat = "identity", width = 0.5) + labs(title = "Compare RMSE
between Models", x = "Model", y = "RMSE") + theme_minimal()
```

## 6.2. Thực ngiệm

```{r}
data2 = read.csv("./test.csv", head =TRUE)

prediction_RF_test_csv <- predict(model_RandomForest, newdata = data2)
```

```{r}
prediction_RF_test_csv
```

# 7. Kết luận (Conclusion)

-   Như vậy, model Random Forest cho ra các kết quả phân loại mức giá
    tiền điện thoại là tốt nhất trong số 5 mô hình đã xây dựng.

# 8. Phụ lục (Appendices)

## Accuracy:

-   Accuracy chỉ đơn giản đánh giá mô hình thường xuyên dự đoán đúng đến
    mức nào. Độ chính xác là tỉ lệ giữa số điểm dữ liệu được dự đoán
    đúng và tổng số điểm dữ liệu.

## Confusion Matrix:

-   Confusion matrix là một ma trận thể hiện số lượng điểm dữ liệu thuộc
    vào một class và được dự đoán thuộc vào class.

-   Confusion matrix cung cấp thêm thông tin về tỷ lệ phân lớp đúng giữa
    các lớp, hay giúp phát hiện các lớp có tỉ lệ phân lớp nhầm cao nhờ
    vào các khái niệm True (False) Positive (Negative).

## Precision and Recall

-   Precision trả lời cho câu hỏi: trong số các điểm dữ liệu được mô
    hình phân loại vào lớp Positive, có bao nhiêu điểm dữ liệu thực sự
    thuộc về lớp Positive. Mặt khác, Recall giúp chúng ta biết được có
    bao nhiêu điểm dữ liệu thực sự ở lớp Positive được mô hình phân lớp
    đúng trong mọi điểm dữ liệu thực sự ở lớp Positive.

## F1-Score

-   Một mô hình tốt khi cả Precision và Recall đều cao, thể hiện cho mô
    hình ít phân loại nhầm giữa các lớp cũng như tỉ lệ bỏ sót các đối
    tượng thuộc lớp cần quan tâm là thấp. Tuy nhiên, hai giá trị
    Precision và Recall thường không cân bằng với nhau (giá trị này tăng
    thì giá trị kia thường có xu hướng giảm). Để đánh giá cùng lúc cả
    Precision và Recall, ta sử dụng độ đo F-Score

## MAE

-   là độ đo để đánh giá các mô hình hồi quy. MAE được định nghĩa là
    trung bình tổng trị tuyệt đối sai số giữa đầu ra dự đoán và kết quả
    thực

## MSE

-   Mean Squared Error (MSE) là độ đo để đánh giá các mô hình hồi quy.
    MSE được định nghĩa là trung bình tổng bình phương sai số giữa đầu
    ra dự đoán và kết quả thực

## RMSE

-   Root Mean Squared Error (RMSE) cũng là độ đo để đánh giá các mô hình
    hồi quy. RMSE được định nghĩa là căn bậc 2 trung bình tổng bình
    phương sai số giữa đầu ra dự đoán và kết quả thực.

## R\^2 (R-Squared)

-   Một thước đo cho chúng ta biết tỷ lệ phương sai trong biến phản hồi
    của mô hình hồi quy có thể được giải thích bằng các biến dự đoán.
    Giá trị này nằm trong khoảng từ 0 đến 1. Giá trị R2 càng cao, mô
    hình càng phù hợp với tập dữ liệu.

# 9. Đóng góp (Contributions)

-   Nguyễn Trọng Dũng: EDA và Trực quan hóa dữ liệu, Simple Linear
    Regression, Random Forest.

-   Đỗ Ngọc Hân: EDA và Trực quan hóa dữ liệu, SVM, K Mean Clustering.

-   Trần Thị Ngọc Trang: EDA và Trực quan hóa dữ liệu, Decision Tree.

# 10. Tham khảo (References)

## 10.1. Tài liệu

-   Michael J. Crawley, The R Book - Second Edition,
    <http://www.bio.ic.ac.uk/research/mjcraw/therbook/index.htm>

-   Sarah Stowell, Using R for Statistics

-   W. N. Venables, D. M. Smith and the R Core Team, An Introduction to
    R

-   ABHISHEK SHARMA, Mobile Price Classification - Dataset Notebooks,
    <https://www.kaggle.com/datasets/iabhishekofficial/mobile-price-classification/code>

## 10.2. Code

-   Wickham et al. ggplot2, <https://ggplot2.tidyverse.org/>

-   Wickham et al. Tidyverse, <https://www.tidyverse.org/>

-   Wickham et al. dplyr, <https://dplyr.tidyverse.org/>

-   Buuren et al. Package 'mice',
    <https://cran.r-project.org/web/packages/mice/mice.pdf>

-   Kaplan. Package 'fastDummies',
    <https://cran.r-project.org/web/packages/fastDummies/fastDummies.pdf>

-   Kuhn. The caret Package, March 27, 2019,
    <https://topepo.github.io/caret/>

-   Jarek Tuszynski, caTools,
    <https://cran.r-project.org/web/packages/caTools/index.html>

-   John Fox et al. carcar,
    <https://cran.r-project.org/web/packages/car/index.html>

-   Terry Therneau et al. rpart,
    <https://cran.r-project.org/package=rpart>

-   Alboukadel Kassambara ggpubr, <https://rpkgs.datanovia.com/ggpubr/>

-   Michael Hahsler et al. corrplot,
    <https://cran.r-project.org/web/packages/corrplot/vignettes/corrplot-intro.html>

-   Simon Garnier et al. viridis,
    <https://cran.r-project.org/web/packages/viridis/index.html>

-   David Meyer et al. e1071,
    <https://cran.r-project.org/web/packages/e1071/index.html>

-   Tobias Sing et al. ROCR,
    <https://cran.r-project.org/web/packages/ROCR/index.html>

# 11. Peer Assign

## Nguyễn Trọng Dũng

-   Đỗ Ngọc Hân:

-   Công việc: EDA và Trực quan hóa dữ liệu, SVM, K Mean Clustering.

-   Mức độ hoàn thành: 100%.

-   Điểm: 10.

-   Trần Thị Ngọc Trang:

-   Công việc: EDA và Trực quan hóa dữ liệu, Decision Tree.

-   Mức độ hoàn thành: 100%.

-   Điểm: 10.

## Đỗ Ngọc Hân

-   Nguyễn Trọng Dũng:

-   Công việc: EDA và Trực quan hóa dữ liệu, Simple Linear Regression,
    Random Forest.

-   Mức độ hoàn thành: 100%.

-   Điểm: 10.

-   Trần Thị Ngọc Trang:

-   Công việc: EDA và Trực quan hóa dữ liệu, Decision Tree.

-   Mức độ hoàn thành: 100%.

-   Điểm: 10.

## Trần Thị Ngọc Trang

-   Nguyễn Trọng Dũng:

-   Công việc: EDA và Trực quan hóa dữ liệu, Simple Linear Regression,
    Random Forest.

-   Mức độ hoàn thành: 100%.

-   Điểm: 10.

-   Đỗ Ngọc Hân:

-   Công việc: EDA và Trực quan hóa dữ liệu, SVM, K Mean Clustering.

-   Mức độ hoàn thành: 100%.

-   Điểm: 10.

